臺灣臺北地方法院民事簡易判決
111年度北簡字第7416號
原      告  國泰世華商業銀行股份有限公司

法定代理人  郭明鑑  
訴訟代理人  林潔岑  
被      告  黃亦丞（即黃敏男之繼承人）

兼上 一 人
法定代理人  宋美娟（即黃敏男之繼承人）

上列當事人間請求清償借款事件，經臺灣新北地方法院移送前來
，本院於民國111年7月12日言詞辯論終結，判決如下：
    主    文
被告應於繼承黃敏男之遺產範圍內連帶給付原告新臺幣陸萬壹仟
捌佰捌拾貳元，及自民國一百一十年十一月一日起至清償日止，
按年息百分之一點八四五計算之利息，暨自民國一百一十年十二
月二日起至清償日止，逾期在六個月以內部分，按上開利率百分
之十，逾期超過六個月至九個月以內部分，按上開利率百分之二
十計算之違約金。
被告應於繼承黃敏男之遺產範圍內連帶給付原告新臺幣壹拾萬元
，及自民國一百一十一年三月二十八日起至清償日止，按年息百
分之一點八四五計算之利息，暨自民國一百一十一年一月二十九
日起至清償日止，逾期在六個月以內部分，按上開利率百分之十
，逾期超過六個月至九個月以內部分，按上開利率百分之二十計
算之違約金。
訴訟費用新臺幣壹仟柒佰柒拾元由被告於繼承黃敏男之遺產範圍
內連帶負擔。
本判決得假執行。但被告如以新臺幣壹拾陸萬壹仟捌佰捌拾貳元
預供擔保後，得免為假執行。
    事實及理由
壹、程序方面：
一、本件原告與被告之被繼承人黃敏男合意以本院為第一審管轄
    法院，有貸款契約書第10條在卷可稽，是本院就本件訴訟自
    有管轄權。
二、原告原起訴請求被告於繼承黃敏男之遺產範圍內連帶給付給
    付新臺幣（下同）76,725元，及自民國110年7月1日起至清
    償日止，按年息1.845％計算之利息，暨自110年8月2日起至
    清償日止，逾期在6個月以內部分，按上開利率10％，逾期超
    過超過6個月至9個月以內部分，按上開利率20％計算之違約
    金，及請求被告於繼承黃敏男之遺產範圍內連帶給付如主文
    第2項所示之金額，嗣於訴訟進行中，減縮為請求被告於繼
    承黃敏男之遺產範圍內連帶給付如主文第1、2項所示之金額
    及利息，為民事訴訟法第255條第1項第3款所許，合先敘明
    。
貳、實體方面：
一、原告主張：被告之被繼承人黃敏男分別於109年6月1日、110
    年6月28日向原告借款10萬元、10萬元，迄今尚積欠如主文
    第1、2項所示之金額。嗣黃敏男於110年7月18日死亡，被告
    為黃敏男之繼承人，且未辦理拋棄繼承，被告應於繼承黃敏
    男之遺產範圍內負連帶清償責任，為此依消費借貸及繼承之
    法律關係起訴請求等語。並聲明：如主文第1、2項所示。
二、被告辯稱：被告未曾繼承到黃敏男之遺產等語。
三、按繼承人對於被繼承人之債務，以因繼承所得遺產為限，負
    清償責任；繼承人對於被繼承人之債務，以因繼承所得遺產
    為限，負連帶責任，民法第1148條第2項、第1153條第1項分
    別定有明文。經查，原告主張之事實，業據其提出貸款契約
    書、個人借貸綜合約定書、放款交易明細、放款利率查詢表
    、繼承系統表、家事事件公告查詢結果等件為證，堪信為真
    實。被告為黃敏男之繼承人，且未辦理拋棄繼承，則依上開
    規定，原告請求被告於繼承黃敏男之遺產範圍內，負連帶清
    償責任，洵屬有據。至於被繼承人黃敏男遺產之有無及多寡
    ，與原告得請求被告於繼承黃敏男之遺產範圍內清償債務乙
    節無涉，併予敘明。
四、從而，原告依消費借貸及繼承之法律關係請求被告於繼承黃
    敏男之遺產範圍內連帶給付如主文第1、2項所示之金額，為
    有理由，應予准許。
五、本件係就民事訴訟法第427條第1項訴訟適用簡易程序所為被
    告敗訴之判決，依同法第389條第1項第3款規定，應依職權
    宣告假執行。本院並依同法第392條第2項規定，依職權宣告
    被告於預供擔保後，得免為假執行。
六、本件訴訟費用額，依後附計算書確定如主文所示金額。
中　　華　　民　　國　　111 　年　　7 　　月　　26　　日
              臺灣臺北地方法院臺北簡易庭
                                  法  官  羅富美
計算書：
項        目             金  額（新臺幣）    備    註
第一審裁判費             1,770元
合        計             1,770元
備註：本件原告雖繳納裁判費1,880元，但原告減縮應受判決事
      項之聲明後，訴訟標的金額為161,882元，此部分應繳之
      裁判費為1,770元，至逾此部分即因原告減縮聲明而撤回
      部分之裁判費，應由原告自行負擔。
以上判決正本係照原本作成。
如對本判決上訴，須於判決送達後20日內向本庭（臺北市○○○路0
段000巷0號）提出上訴狀 (須按他造當事人之人數附繕本）。
中　　華　　民　　國　　111 　年　　7 　　月　　26　　日
                                  書記官  陳鳳瀴